# 陈老师请问《企业会计准则第 2 号——长期股权投资》应用指南（ 2014 ）哪个部门的发..

提问人：dfhcpa 时间：2017-12-17 20:50:35
请问网上很多地方都可以下载的“《企业会计准则第 2 号——长期股权投资》应用指南（ 2014 ）”哪个部门的发布的？怎么官方渠道我都没找到； 其他的比如“《企业会计准则第 9 号——职工薪酬》应用指南（ 2014 ）”也是这种情况，我在财政部网站上也没找到；
请老师指点这个官方下载渠道
这些新发布的准则的指南 貌似官方都找不到？准则指南的官方下载渠道在哪儿啊

回答人：chenyiwei
只能向中国财政经济出版社和经济科学出版社订购这几项准则的单行本。今后新发布的准则的应用指南预计也都将通过这种途径发布。 另外，网上可能会搜索到此类准则的应用指南电子文档，也可以参考，但使用时要注意识别。